【裁判字號】    96,重訴,22
【裁判日期】    970117
【裁判案由】    殺人等
【裁判全文】
臺灣士林地方法院刑事判決              96年度重訴字第22號
公  訴  人  臺灣士林地方法院檢察署檢察官
被      告  丙○○
指定辯護人  本院公設辯護人  乙○○
上列被告因殺人等案件，經檢察官提起公訴（96年度偵字第9958號）
，本院判決如下：
    主  文
丙○○以加害生命、身體之事，恐嚇他人致生危害於安全，處有
期徒刑陸月。又殺人，處無期徒刑，褫奪公權終身。扣案水果刀
貳把均沒收。應執行無期徒刑，褫奪公權終身。扣案水果刀貳把
均沒收。
    事  實
一、丙○○因不滿其女友周欣諭提議分手，竟基於恐嚇之犯意，
    於民國96年8 月6 日夜間，在基隆市○○區○○路85巷36-2
    號周欣諭住處之社區游泳池旁，對周欣諭揚言：你們全家要
    搬離社區，否則不會放過你們等語，以加害生命、身體之事
    ，恐嚇周欣諭，並經周欣諭間接告知其父母，致周欣諭、其
    父甲○○及其母丁○○心生畏懼，致生危害於周欣諭、甲○○及丁○○之安全。復又於同年月8 日下午，在臺北縣汐止
    市之松青超市，購買水果刀2 把，並攜帶小武士刀1 把（置
    於機車置物箱內）（非屬槍砲彈藥刀械管制條例之管制刀械
    ），騎乘車號K5Y-378 號機車，於同日下午2 時許，抵達臺
    北縣汐止市○○街72巷6 號胡連精密股份有限公司（下稱胡
    連公司），約周欣諭至該公司1 樓樓梯間見面，因無法接受
    周欣諭要求分手，竟基於殺人之犯意，持預先準備之其中1
    把水果刀，由上往下接續刺入周欣諭前胸，合計5 處，分別
    刺穿周欣諭左、右肺臟及心臟左心室，並造成左側第3 肋骨
    骨折，致周欣諭當場流血倒地，為該公司保全人員張坤曜透
    過監視錄影器發現，協同其他員工到場制止，並將周欣諭送
    往國泰綜合醫院汐止分院急救，再轉往臺北市國泰醫院綜合
    醫院總院救治，惟周欣諭仍於同日22時10分許，因多器官衰
    竭及出血性休克，宣告不治死亡。
二、案經被害人周欣諭之母丁○○告訴暨臺北縣政府警察局汐止
    分局移送臺灣士林地方法院檢察署檢察官偵查起訴。
    理  由
壹、程序事項；按被告以外之人於審判外之陳述，除法律有規定
    者外，不得作為證據。惟依刑事訴訟法第159條之5第 1項規
    定，被告以外之人於審判外之陳述，雖不符同法第159條之1
    至同條之4 之規定，而經當事人於審判程序同意作為證據，
    法院審酌該言詞陳述或書面陳述作成時之情況，認為適當者
    ，亦得為證據。當事人、代理人或辯護人於法院調查證據時
    ，知有第159 條第1 項不得為證據之情形，而未於言詞辯論
    終結前聲明異議者，視為有前項之同意，刑事訴訟法第159
    條之5 定有明文。本件證人張坤曜、丁○○於警訊及檢察官
    偵訊筆錄，證人甲○○於偵查時之筆錄，被告及其辯護人均
    不爭執其證據能力，且警察及檢察官依法偵訊相關證人，並
    無違法或不當取供之情況，依前開規定，自有證據能力。又
    卷附檢察官相驗屍體證明書、勘驗筆錄、法醫驗斷書、相驗
    照片、法務部法醫研究所鑑定及解剖報告書、解剖照片、現
    場及兇器照片、監視錄影帶畫面照片、現場勘察報告書、國
    泰醫院急診護理評估表及病歷表等，分別為公務員職務上製
    作之紀錄文書、證明文書或從事醫療業務人員於業務上所製
    作之證明文書，並無顯有不可信之情況，依同法第159 條之
    4 條規定亦得為證據，合先敘明。
貳、實體事項：
一、前揭恐嚇及殺人之犯罪事實，業據被告丙○○於偵審中供承
    不諱，核與證人丁○○、甲○○、張坤曜於警詢及偵查中證
    述情節相符，被告雖係對被害人周欣諭為前揭恐嚇行為，惟
    其恐嚇之話語係揚稱：「你們全家要搬離社區，否則不會放
    過你們」，而被害人亦將此情轉告其父母甲○○、丁○○知
    悉，丁○○、甲○○2 人亦因此心生畏懼等情，亦據證人甲○○、丁○○於偵查時結證屬實（見96年度偵字第9958號偵
    查卷第104 至105 頁），是被告有前開恐嚇犯行，至為明確
    。且查被害人之身體前胸被刺殺因而受有如事實實欄所載之
    5 處穿刺傷，上開傷勢引發多器官衰竭及出血性休克，雖經
    送往國泰醫院急救，延至96年8 月8 日晚上10時10分急救無
    效死亡之事實，亦有臺灣士林地方法院檢察署檢察官相驗屍
    體證明書、勘驗筆錄、法醫驗斷書各1 份、相驗照片、法務
    部法醫研究所（96）醫鑑字第0961101225號鑑定報告書及解
    剖報告書各1 份、解剖照片、現場及兇器照片、監視錄影帶
    畫面照片、現場勘察報告書、國泰醫院急診護理評估表及病
    歷表等附卷可憑，並有水果刀2 把扣案可佐，被告犯行已堪
    認定。
二、本案被害人身體經法醫相驗解剖及鑑定結果，認定身上共有
    5 處穿刺傷，分別為傷口A ：離足底116 公分處，皮膚開口
    約5 公分，穿過皮膚，斜向後下，略呈30度角，穿過第4 、
    5 肋間，深達約8 至10公分，造成左下葉穿刺傷約2 乘1 公
    分，深約3 公分，並造成左側第3 肋骨骨折，為致命傷；傷
    口B ：離足底120 公分處，皮膚開口約5 公分，穿過皮膚，
    斜向後下，略呈30度角，穿過第5 、6 肋間與胸骨體左緣相
    間處，深度約7 至9 公分，造成心臟左心室壁穿刺傷，另有
    右下葉穿刺傷，深度約8 至10公分，為致命傷；傷口C ：離
    足底128 公分處，傷口較淺，僅達胸骨表淺區；傷口D ：離
    足底127 公分在中線向右約3 公分，傷口觀察閉口為4.5 公
    分，向右上肺葉穿刺，略呈30度向右角度，傷及右肺深達3
    至5 公分，2 個傷口總深達10公分，為致命傷；傷口E ：離
    足底125 公分處，在中線向右約3 公分，傷口閉口為1.5 公
    分處，淺切割傷，及表淺皮膚，非致命傷；依被害人急救病
    歷顯示至少有5 處傷口，經比對解剖結果支持至少有3 處為
    致命傷，並分別傷及左、右雙肺及心臟左心室壁，以現場水
    果刀刃長約10公分，寬約2 至3 公分似符合前胸致命之傷口
    約3 公分及深達10公分之穿刺傷口型態，鑑定結果為被害人
    係遭人持銳器類（水果刀）穿刺前胸引起雙肺及心臟穿刺傷
    ，最後因多器官衰竭及出血性休克而死亡，死亡方式為他殺
    等情，亦有法務部法醫研究所（96）醫鑑字第0961101225號
    解剖及鑑定報告書附相驗卷宗內可憑。再者，胸部乃人體要
    害，持銳器猛刺，足以使人的身體受創，發生死亡結果，此
    為眾所皆知之事實。如前所述，被告坦承有殺害被害人之故
    意，而被告身高為170 公分，被害人身高為152 公分，被告
    手持之水果刀長約10公分、寬約2 公分等情，亦據被告於本
    院審理時坦承在卷，而觀諸監視錄影帶畫面照片所示（見96
    年度偵字第9958號偵查卷第25頁），被告係以左手環抱住被
    害人，右手持刀由上往下猛刺被害人之胸部，且被告亦自承
    接續5 次刺被害人胸部要害處，證人張坤曜亦於警詢及偵查
    時證稱伊到場時，被害人為被告壓倒在地且左胸上插著1 把
    刀子等情，益見被告當時用力甚猛，下手處係致命要害，顯
    見其有殺人之犯意，已極明確。
三、綜上所述，被告前開殺人及恐嚇犯行，罪證明確，犯行堪以
    認定。
四、核被告丙○○所為，係犯刑法第305 條之恐嚇致生危害安全
    罪、同法第271 條第1 項殺人罪。被告以一威嚇行為，致多
    人心生畏懼，侵害多數法益，為想像競合犯，仍從一重處斷
    之。又其所犯上開二罪間，犯意各別，罪名互異，應予分論
    併罰。爰審酌被告僅因被害人提議分手，即萌生不滿，先則
    加以恐嚇，復又萌殺人犯意，在光天化日於被害人之公司行
    兇，多刀刺入內臟，於被害人倒地後，仍猶坐在被害人身上
    ，刀子仍插在被害人胸部，手段兇殘，對社會造成之衝擊甚
    大，任何具有良知之人見被害人如此慘狀，應均難以忍受，
    而被害人家屬痛失至親，所受之心靈傷痛更難以回復，被告
    犯後於本院審理時雖與被害人家屬達成民事和解，成立和解
    筆錄，然迄未賠償分文，惡性非輕，被害人家屬甲○○、丁○○於本院審理時陳稱：希望判被告死刑等語，其等於本院
    審理陳述意見時當庭啜泣不已，顯受創害至鉅，惟念被告並
    無犯罪前科紀錄，有台灣高等法院被告前案紀錄表1 紙在卷
    可稽，犯後坦承犯行，對於其衝動，造成本件重大危害，悔
    意甚殷，人性尚未完全泯滅，告訴人具體求處死刑，尚嫌過
    重等一切情狀，分別量處如主文所示之刑，併依刑法第37條
    第1 項規定，宣告褫奪公權終身，並定其應執行之刑，以昭
    公懲。
五、扣案之水果刀2 把，均係被告所有帶至行兇現場，且其中1
    把並用來殺害被害人等情，業據被告供明在卷，足見前開水
    果刀分係供犯罪所用及預備供犯罪所用之物，應依刑法第38
    條第1 項第2 款規定宣告沒收。至被告置放於機車置物箱內
    之小武士刀1 把，被告並未帶至行兇現場，應非供本件犯罪
    所用之物，爰不另為沒收之宣告。
據上論斷，應依刑事訴訟法第299 條第1 項前段，刑法第271 條
第1 項、第305 條、第55條、第51條第4 款、第37條第1 項、第
38 條 第1 項第2 款，刑法施行法第1條之1，判決如主文。
本案經檢察官洪三峰到庭執行職務。
中    華    民    國    97    年    1     月    17    日
                  刑事第七庭審判長法  官  王俊雄
                                  法  官  周群翔
                                  法  官  許碧惠
以上正本證明與原本無異。
如不服本判決，應於收受送達後10日內向本院提出上訴書狀，其
未敘述上訴之理由者並得於提起上訴後20日內向本院補提理由書
（均須按他造當事人之人數附繕本）。
                                  書記官  柳瑞宗
中    華    民    國    97    年    1     月    17    日
所犯法條：
刑法第271條第1項
殺人者，處死刑、無期徒刑或 10 年以上有期徒刑。
刑法第305條
以加害生命、身體、自由、名譽、財產之事，恐嚇他人致生危害
於安全者，處 2 年以下有期徒刑、拘役或 3 百元以下罰金。


司法院資訊處製作；財團法人民間司法改革基金會備份。
